【裁判字號】    97,抗,345
【裁判日期】    980206
【裁判案由】    假處分
【裁判全文】
臺灣高等法院高雄分院民事裁定           97年度抗字第345號
抗  告  人  鎧聖企業有限公司
法定代理人  甲○
相  對  人  桂林山水國際旅行社有限公司
法定代理人  乙○○
上列當事人間請求撤銷假處分事件，抗告人對於中華民國97年10
月16日臺灣高雄地方法院97年度裁全聲字第318 號裁定提起抗告
，本院裁定如下：
    主  文
原裁定廢棄。
原法院九十六年五月二十八日所為之九十六年度裁全字第六八九
六號假處分裁定撤銷。
聲請及抗告訴訟費用由相對人負擔。
    理  由
一、本件聲請及抗告意旨略以：相對人前以案外人桂林山水高爾
    夫渡假酒店有限公司（下稱桂林酒店公司）與抗告人於95
    年10月2 日簽訂承攬美容培訓合約書，約定由抗告人派講師
    至桂林酒店公司設於大陸地區廣西省桂林市之營業處，培訓
    桂林酒店公司之美容師員工，培訓時間為每月1 次，合約為
    期1 年，桂林酒店公司並交付相對人所簽發面額各為新臺幣
    （下同）7 萬元之支票12張予抗告人，以預付抗告人之承攬
    報酬。嗣抗告人自96年4 月起未再履行契約，桂林酒店公司
    已於96年5 月初，委託律師發函終止契約，並請求返還預付
    而未到期之支票，詎抗告人拒予返還，甚至提領96年5 月份
    之預付支票。所餘如附表所示4 張預付支票，如不為禁止處
    分，恐日後有不能或甚難強制執行之虞云云，向原法院聲請
    就附表所示4 張預付支票予以假處分，經原法院96年5 月28
    日以96年度裁全字第6896號裁定准予假處分，並經假處分執
    行在案（原法院96年度執全字第3357號），惟抗告人已履行
    前揭承攬美容培訓合約完畢，相對人自應給付附表所示4 張
    支票票款予抗告人。況相對人（即債權人）就本案訴訟已經
    臺灣臺北地方法院臺北簡易庭以96年度北簡字第55158 號判
    決相對人敗訴確定在案，乃原法院遽予駁回抗告人撤銷假處
    分之聲請，顯有未當，為此提起抗告，求予廢棄原裁定，更
    為適法之裁定等語。
二、按假扣押之原因消滅，債權人受本案敗訴判決確定或其他命
    假扣押之情事變更者，債務人得聲請撤銷假扣押裁定。又關
    於假扣押之規定，於假處分準用之。民事訴訟法第530 條第
    1 項、第533 條前段定有明文。經查相對人已就前開假處分
    事件，對抗告人提起本案訴訟請求返還該假處分禁止處分清
    償之如附表所示4 張預付支票，經臺灣臺北地方法院臺北簡
    易庭97年9 月18日以96年度北簡字第55158 號判決相對人敗
    訴，並於同年10月20日確定在案，有本院依職權調閱原法院
    96年度執全字第3357號假處分保全程序全卷審閱無訛，復有
    臺灣臺北地方法院臺北簡易庭96年度北簡字第55158 號宣示
    判決筆錄及97年12月23日北院隆民丁96年北簡字第55158 號
    函1 紙在卷足憑（見本院卷第6 頁至第12頁、第18頁），堪
    信為真實。是相對人（即債權人）既已受本案敗訴判決確定
    ，則抗告人聲請撤銷假處分裁定，即屬有據，應予准許。乃
    原法院遽予駁回抗告人之聲請，核有未當。從而抗告意旨指
    摘原裁定不當，求予廢棄，即為有理由，應由本院將原裁定
    廢棄，並改裁定如主文第2項所示。
三、據上論結，本件抗告為有理由，依民事訴訟法第492 條前段
    、第95條、第78條，裁定如主文。
中    華    民    國    98    年    2     月    6     日
                              民事第三庭
                                  審判長法官  張國彬
                                  法      官  鄭月霞
                                  法      官  吳登輝
以上正本證明與原本無異。
本件裁定不得再抗告。
中    華    民    國    98    年    2     月    9     日
                                  書  記  官  張明賢
臺灣高等法院高雄分院97年度抗字第345號附表：
┌──┬─────────┬────────┬───┬─────┬──────┬─────┐
│編號│  發    票    人  │  付   款   人  │帳  號│票面金額  │  發票日期  │ 支票號碼 │
│    │                  │                │      │(新臺幣)  │            │          │
├──┼─────────┼────────┼───┼─────┼──────┼─────┤
│1   │桂林山水國際旅行社│上海商業儲蓄銀行│2134-0│70,000    │96年6月20日 │CKA0000000│
│    │有限公司          │前金分行        │      │          │            │          │
├──┼─────────┼────────┼───┼─────┼──────┼─────┤
│2   │同  上            │同上            │2134-0│70,000    │96年7月20日 │CKA0000000│
├──┼─────────┼────────┼───┼─────┼──────┼─────┤
│3   │同  上            │同上            │2134-0│70,000    │96年8月20日 │CKA0000000│
├──┼─────────┼────────┼───┼─────┼──────┼─────┤
│4   │同  上            │同上            │2134-0│70,000    │96年9月20日 │CKA0000000│
└──┴─────────┴────────┴───┴─────┴──────┴─────┘
                                                      Q


司法院資訊處製作；財團法人民間司法改革基金會備份。
